臺灣高雄地方法院刑事判決　　　　　　　110年度訴字第186號
公　訴　人　臺灣高雄地方檢察署檢察官
被　　　告　黃朝軍



選任辯護人　張志堅律師（法扶）
被　　　告　蘇冠珠



指定辯護人　蔡淑媛律師
上列被告因毒品危害防制條例等案件，經檢察官提起公訴（110
年度偵字第2088號）及移送併辦（110 年度偵字第7609號），本
院判決如下：
    主  文
丙○○犯如附表一編號1 至9 、附表二編號1 、附表三編號1 所
示之罪，均累犯，各處如附表一編號1 至9 、附表二編號1 、附
表三編號1 「主文」欄所示之刑及沒收。應執行有期徒刑捌年陸
月。
戊○○犯如附表三編號1 所示之罪，累犯，處如附表三編號1 「
主文」欄所示之刑。
戊○○其餘被訴部分（即起訴書附表三編號2）無罪。
    事  實
一、丙○○、戊○○均明知甲基安非他命屬毒品危害防制條例第
    2 條第2 項第2 款所列之第二級毒品，不得持有或販賣，仍
    各為下列犯行：
（一）丙○○意圖營利，基於販賣第二級毒品甲基安非他命之犯
      意，於附表一所示之時、地，各販賣甲基安非他命予購毒
      者並收取所示之價金（販賣之時間、地點、購毒者、毒品
      數量及價格，均詳見附表一所示）。
（二）丙○○、戊○○共同意圖營利，基於販賣第二級毒品甲基
      安非他命之犯意聯絡，於附表三編號1 所示之時、地，共
      同販賣甲基安非他命予購毒者，並由丙○○收取所示之價
      金（販賣之時間、地點、購毒者、毒品數量及價格，均詳
      見附表三編號1 所示）。
二、丙○○另基於轉讓禁藥甲基安非他命之犯意，於附表二編號
    1 所示之時、地轉讓禁藥甲基安非他命予受讓者（無證據可
    證已達10公克以上；轉讓之時間、地點及受讓者，均詳見附
    表二編號1 所示）。嗣經警實施通訊監察，並持本院核發之
    搜索票於民國110 年1 月12日9 時7 分許、同日10時10分許
    、同日11時40分許，分別對丙○○、戊○○、丙○○之住所
    即高雄市○○區○○路000 巷00號、丙○○使用之車牌號碼
    0000-00 號自小客車、戊○○之居處即高雄市○○區○○路
    00號執行搜索，扣得如附表四所示之物（編號1 至8 與本案
    無涉不予沒收，詳後述），循線查悉上情。
三、案經高雄市政府警察局少年警察隊報告臺灣高雄地方檢察署
    偵查起訴。
    理  由
壹、有罪部分
一、證據能力：
（一）被告丙○○持用之0000000000號行動電話（另有監聽手機
      序號IMEI：000000000000000 ），經本院核發通訊監察書
      實施通訊監察，有本院109 年聲監字第849 、1046號通訊
      監察書、109 年聲監續字第1562、1317、1436、1561號通
      訊監察書及高雄市政府警察局少年警察隊偵查報告1 份在
      卷可查（本院一卷第289 至343 頁）；又依監聽錄音所製
      作之通訊監察譯文，業經檢察官、丙○○、被告戊○○及
      辯護人均同意有證據能力（本院一卷第86至90頁、第145
      頁、第353 頁，本院二卷第24至29頁），經本院提示予檢
      察官、被告2 人及辯護人後，迄至言詞辯論終結前均無異
      議，對譯文內容真實性亦無爭執，是此部分卷附通訊監察
      譯文均具證據能力。
（二）又按刑事訴訟法第159 條之5 規定，被告以外之人於審判
      外之陳述，雖不符前4 條之規定，而經當事人於審判程序
      同意作為證據，法院審酌該言詞陳述或書面陳述作成時之
      情況，認為適當者，亦得為證據；當事人、代理人或辯護
      人於法院調查證據時，知有第159 條第1 項不得為證據之
      情形，而未於言詞辯論終結前聲明異議者，視為有前項之
      同意。準此，本判決所引用各項被告以外之人於審判外言
      詞或書面陳述，性質上雖屬傳聞證據，然審酌此等陳述作
      成時之外部情況俱無不當，復經檢察官、被告2 人、辯護
      人均表示同意具有證據能力（本院一卷第84至86頁、第14
      5 頁、第147 頁、第353 頁，本院二卷第39至42頁），直
      至言詞辯論終結前亦未聲明異議，嗣於審判程序業經依法
      調查，乃認作為證據應屬適當，自得採為認定事實之依據
      。
二、實體部分：
（一）上開事實業經丙○○及戊○○各於警詢、偵訊及本院審理
      中均坦承不諱（警卷第7 至31頁，偵卷第441 至449 頁，
      本院一卷第21至24頁、第83頁，本院二卷第19頁、第46頁
      ；警卷第147 至148 頁，偵卷第452 至453 頁，本院一卷
      第83頁，本院二卷第19頁、第49頁），並有本院核發之通
      訊監察書、搜索票、通訊監察譯文、高雄市政府警察局少
      年警察隊搜索扣押筆錄、扣押物品目錄表、扣案物品照片
      （警卷第51、53、55頁、第57至65頁、第67至73頁、第73
      至81頁、第251 頁，本院一卷第189 至191 頁）及扣案如
      附表四編號9 所示之物可資佐證，堪認被告2 人之任意性
      自白與事實相符。
（二）起訴意旨認為丙○○於起訴書附表一編號6 至8 （即本判
      決附表一編號6 ）所示之時地，與證人楊○○為3 次販賣
      毒品之行為並應分論併罰，然丙○○於偵訊時供稱：109
      年12月9 日我在楊○○的朋友、綽號「阿水」的家中與楊
      ○○碰面時就已經約定好以6,000 元之價金交易重量1 錢
      之甲基安非他命，109 年12月11日楊○○先用3,000 元跟
      我買半錢，同年月12日及23日他又再拿1,000 元及2,000
      元跟我補足總共1 錢的甲基安非他命等語（偵卷第445 至
      447 頁）；且丙○○之辯護人亦以：丙○○雖分3 次交付
      毒品，但這3 次是1 次販賣毒品行為之接續犯，而非3 次
      販賣毒品行為等語，為丙○○辯護。茲就本院之認定理由
      說明如下：
    1.楊○○於警詢及偵查中證稱：109 年12月9 日當天我問丙○○價格如何算，但當天沒有跟他買毒品，後來我跟丙○○達成1 錢甲基安非他命6,000 元之協議，於是109 年12
      月11日8 時20分許我先拿3,000 元給他，後來我又於109
      年12月12日19時許交付1,000 元、109 年12月13日11時19
      分許交付2,000 元予丙○○，補齊原先約定好的甲基安非
      他命重量等語（偵卷第127 至132 頁、第215 至218 頁）
      ，已證述此次毒品交易是楊○○於109 年12月9 日約定向
      丙○○購買1 錢（即3.75公克）甲基安非他命、並分3 次
      拿取毒品之過程。再觀卷內丙○○與楊○○於109 年12月
      9 日至同年月13日之通訊監察譯文所示內容（偵卷第136
      至142 頁，詳如本判決附表一編號6 所示），楊○○確曾
      向丙○○表示：「那天說的那個我先一半的錢給你」等語
      ，足認楊○○與丙○○之間毒品交易並非於首次見面時即
      銀貨兩訖，而是先僅約定交易價金與數量，嗣後再為交付
      毒品及給付價金行為，是丙○○所稱僅係1 次販賣行為並
      分次付款交貨等語，應可採信。
    2.從而，丙○○與楊○○確係於109 年12月9 日達成由丙○○以6,000 元之價格販賣重量1 錢甲基安非他命予楊○○
      之合意後，再分別於本判決附表一編號6 所示時地分3 次
      交付合計重量1 錢之甲基安非他命。是丙○○基於1 次販
      賣第二級毒品甲基安非他命之犯意，所為後續之交付毒品
      行為，應評價為1 次販賣第二級毒品甲基安非他命之犯行
      。起訴意旨認係3 次販賣犯行，實屬有誤，爰將此部分之
      犯罪事實更正如本判決附表一編號6 所示。
（三）犯罪事實之更正及補充：
    1.附表一編號1 部分：
      經比對丙○○與證人簡○○於109 年11月6 日11時26分許
      至同日14時4 分許之通訊監察譯文（警卷第14至17頁，詳
      如本判決附表一編號1 所示）及簡○○之證述（偵卷第13
      至16頁、第61頁），可知丙○○與簡○○持續討論交易甲
      基安非他命之時間及地點事宜，直至109 年11月6 日13時
      2 分許，丙○○於電話中指示簡○○交易地點後雙方即未
      再有通話紀錄，嗣後同日14時4 分許簡○○撥打電話予丙○○抱怨所拿到之毒品重量較支付之金額為少等情，是以
      丙○○交付甲基安非他命予簡○○之時間應為「109 年11
      月6 日13時2 分至14時4 分許間不詳時間」，起訴書附表
      一編號1 將販賣毒品之時間記載為同日之「14時4 分許」
      顯然有誤，爰將交易時間更正如本判決附表一編號1 所示
      。
    2.附表一編號5 部分：
      經比對丙○○與證人謝○○於109 年11月9 日13時8 分許
      至同日13時16分許之通訊監察譯文（偵卷第378 頁，詳如
      本判決附表一編號5 所示）及謝○○之證述（偵卷第366
      至367 頁、第432 頁），可知丙○○於109 年11月9 日13
      時8 分許之電話中指示謝○○交易毒品地點後，同日13時
      16分許再由戊○○使用丙○○之手機指示謝○○交付價金
      之地點，則起訴書附表一編號5 將丙○○交付甲基安非他
      命之時間記載為同日之「19時8 分許」、且並未記載謝○○給付價金之時間，顯然有誤及闕漏，爰將交易時間更正
      並補充如本判決附表一編號5 所載。
    3.附表一編號7 部分（即起訴書附表一編號9）：
      經比對丙○○與證人李○○於109 年11月19日15時56分許
      至同日16時14分許之通訊監察譯文（偵卷第235 頁，詳如
      本判決附表一編號7 所示）及李○○之證述（偵卷第227
      至228 頁、第309 頁），可知丙○○係於109 年11月19日
      16時14分許具體指示碰面地點後雙方始完成交易，則起訴
      書附表一編號9 將販賣毒品之時間記載為同日之「15時56
      分許」顯然有誤，爰將交易時間更正如本判決附表一編號
      7 所載。
    4.附表一編號9部分（即起訴書附表三編號2）：
      經比對丙○○與證人丁○○○於109 年11月30日10時5 分
      許之通訊監察譯文（見偵卷第71頁，詳如本判決附表一編
      號9 所示）及丁○○○於本院之證述（本院一卷第389 至
      390 頁），可知丙○○係於109 年11月30日10時5 分許通
      話結束後15分鐘許始交付甲基安非他命予丁○○○，則起
      訴書附表三編號2 將丙○○販賣毒品之時間記載為「10時
      5 分許」顯然有誤，爰將交易時間更正如本判決附表一編
      號9 所載。
（四）按販賣毒品犯行之成立，以行為人主觀上有營利之意圖、
      客觀上有販賣之行為即為已足，至於行為人實際上是否已
      經獲利，則非所問，且行為人意圖營利之方式，無論是「
      價差」、「量差」、「純度差異」或其他模式，均無不可
      。我國對於查緝毒品販賣一向執法甚嚴，並科以重刑，且
      毒品價值非低、取得不易，此為一般社會大眾周知，因此
      ，販賣毒品之行為人，除非是有其他特別狀況，在一般情
      形下，若非是有利可圖，應該不至於會干冒被購毒者供出
      或被檢警查緝法辦而受重刑處罰之危險，而以平價或低於
      販入價格來從事販賣毒品的行為。故有償販賣毒品者，除
      非另有反證證明其出於非圖利之意思而為，概皆可認其係
      出於營利之意圖而為；而販賣毒品罪所謂「意圖」，即犯
      罪之目的，原則上不以發生特定結果為必要，祇須有營利
      之意圖為已足，不以買賤賣貴從中得利為必要；況販賣毒
      品乃違法行為，非可公然為之，且有其獨特之販售路線及
      管道，亦無公定之價格，復可任意增減其分裝之數量，而
      每次買賣之價量，亦可能隨時依市場貨源之供需情形、交
      易雙方之關係深淺、資力、對行情之認知、查緝是否嚴緊
      ，及購買者被查獲時供述購買對象之可能性風險評估等事
      由，而異其標準，非可一概而論，因之販賣之獲利，除經
      坦承犯行，或帳冊價量均臻明確外，委難察得實情，而販
      賣之人從價差或量差中牟利方式雖異，惟其圖利之非法販
      賣行為則均相同，是縱未確切查得販賣賺取之實際差價，
      但除別有事證，足認確未牟利之情形外，尚難執此認非法
      販賣之事證有所不足。經查，丙○○販賣甲基安非他命予
      附表一所示之購毒者、丙○○與戊○○共同販賣甲基安非
      他命予附表三編號1 所示購毒者之犯行，既為有償，且丙○○於警詢時供稱：我跟他人合資向藥頭購買毒品，我負
      責對外販售，我可以獲得免費吸食甲基安非他命當作報酬
      ；賣毒品給簡○○等人沒有賺取利潤，是賺一點毒品可以
      自己吸食等語（警卷第116 、117 頁，本院二卷第48頁）
      ，戊○○於警詢時亦供稱：跟毒品藥頭交易，我跟丙○○
      都可以獲得甲基安非他命吸食；販毒至今沒有獲利，都是
      獲得甲基安非他命可以吸食等語（警卷第154 、155 頁）
      ，可知被告2 人係以賺取自己所施用毒品之方式獲利，是
      丙○○就其所涉附表一販賣第二級毒品之犯行、丙○○及
      戊○○就其等所涉附表三編號1 共同販賣第二級毒品之犯
      行，主觀上均具有營利意圖，自可認定。
（五）又按，合於醫藥及科學上需用者為管制藥品，依管制藥品
      管理條例進行流向控管，而非合於醫學、科學上需用者，
      則為毒品，依毒品危害防制條例規定進行查緝，管制藥品
      倘未經中央衛生主管機關明令公告禁止，或經核准輸入者
      ，即非禁藥。甲基安非他命早經行政院衛生署（現改制為
      衛生福利部），於75年7 月11日以衛署藥字第597627號公
      告禁止使用在案，迄未變更，自應認屬藥事法第22條第1
      項第1 款所稱之禁藥（最高法院107 年度台上字第3587號
      、106 年度台上字第1742號判決意旨參照）。甲基安非他
      命既早於75年間即經政府明令公告禁止使用，並經政府廣
      為宣導禁令，相關犯罪案例甚多，丙○○復有多次施用、
      販賣甲基安非他命之紀錄，有其臺灣高等法院被告前案紀
      錄表在卷可佐，對此必定知之甚詳，則丙○○於附表二編
      號1 所示時間、地點轉讓甲基安非他命予楊○○施用，自
      屬明知為禁藥而轉讓。
（六）復按現行刑法關於正犯、從犯之區別，實務上係以其主觀
      之犯意及客觀之犯行為判斷標準，凡以自己犯罪之意思而
      參與犯罪，無論其所參與者是否犯罪構成要件之行為，皆
      為正犯，其以幫助他人犯罪之意思而參與犯罪，其所參與
      者，苟係犯罪構成要件之行為，亦為正犯，必以幫助他人
      犯罪之意思而參與犯罪，其所參與者又為犯罪構成要件以
      外之行為，始為從犯。以販賣毒品罪為例，舉凡聯絡毒品
      買賣、議價、洽定交易數量、時地、提供貨樣查驗、跑腿
      送貨、收款轉交等行為，皆屬販賣行為之部分過程，為該
      犯罪構成要件之行為，只要行為人認知內容、用意，而參
      與交易的客觀作為，則無論有無共同犯罪的主觀意思，仍
      應成立賣方的共同正犯。至行為人是否自相關之他人獲取
      報酬或好處，尚非區辨共同正犯或幫助犯時，所應考慮。
      經查，丙○○於警詢、偵訊及本院審理時均對附表三編號
      1 之部分證稱：這次是因為我在開車，所以我請戊○○幫
      我打電話給丁○○○，電話內容提到「先拿五好不好」是
      我交代戊○○幫我跟丁○○○說的；我駕駛0000-00 號自
      用小客車搭載戊○○一同前往，到現場後我親自交付甲基
      安非他命給丁○○○並收錢等語（警卷第9 頁，偵卷第44
      8 頁，本院一卷第360 頁、第370 至373 頁）；戊○○於
      警詢及本院審理時亦供稱：109 年11月26日是我跟丙○○
      一起到丁○○○住處交易甲基安非他命；我有跟丁○○○
      交易1 次，就是附表三編號1 的部分等語（警卷第146 頁
      ，本院一卷第83、352 頁）；丁○○○於偵訊及本院審理
      時則證稱：109 年11月26日我是和戊○○及丙○○買毒品
      ，第一通電話即早上8 時52許，我是跟戊○○討論甲基安
      非他命要買的數量及金錢，我是約在我家外面交易，他們
      兩人開車一起過來交易等語（偵卷第112 頁，本院一卷第
      386 、396 頁），並有附表三編號1 所列通訊監察譯文在
      卷可佐，可知本次係由戊○○與丁○○○電話聯繫買賣毒
      品事宜並約定交易之數量與金額，再由丙○○駕車搭載戊○○前往約定地點交易，並由丙○○交付毒品予丁○○○
      及收取價金，是被告2 人均各有從事販賣毒品之構成要件
      行為，被告2 人就此部分有販賣毒品之犯意聯絡與行為分
      擔，自應成立販賣毒品罪之共同正犯。
（七）綜上，本件事證明確，被告2 人上開犯行均堪認定，應依
      法論科。
三、論罪科刑：
（一）罪名：按毒品危害防制條例之立法目的在肅清煙毒、防制
      毒品危害，維護國民身心健康，藉以維持社會秩序及公共
      利益，乃立法者專對毒品販賣、製造、運輸、轉讓、施用
      、持有等特定事項以特別刑法規定特別之罪刑，在刑法分
      類上屬輔刑法之刑事單行法，性質上為特別刑法。又藥事
      法在管理藥事，包含藥物、藥商、藥局及其有關行政事項
      之管理，本屬行政法，惟就偽藥、禁藥、劣藥或不良醫療
      器材之製造、輸入、販賣、供應、調劑、運送、寄藏、牙
      保、轉讓、意圖販賣而陳列等特定重大違反事項，立法者
      另以附屬方式為特別罪刑之制裁，在刑法分類上屬輔刑法
      之附屬刑法，性質上亦為特別刑法。從刑法分類以觀，毒
      品危害防制條例與藥事法均屬特別刑法，兩者間並無所謂
      普通或特別之關係，當無所謂「特別法優於普通法」原則
      之適用。按甲基安非他命係第二級毒品，同時亦屬禁藥，
      故除轉讓該第二級毒品達毒品危害防制條例第8 條第6 項
      規定之一定數量（淨重10公克以上），或成年人對18歲以
      上之未成年人為轉讓行為，或明知為懷胎婦女而轉讓，經
      依法加重後之法定刑較藥事法第83條第1 項轉讓禁藥之法
      定刑為重之情形外，因藥事法第83條第1 項為重法，依重
      法優於輕法之法理，自應優先適用藥事法處罰（最高法院
      107 年度台上字第3587號、106 年度台上字第2980號、第
      1742號、109 年度台上字第1089號等判決意旨參照）。經
      查，附表二編號1 之部分並無積極證據可證丙○○有毒品
      危害防制條例第8 條第6 項或第9 條加重其刑之事由，則
      丙○○轉讓甲基安非他命之行為，自應優先適用藥事法論
      處。是核丙○○就附表一所為，均係犯毒品危害防制條例
      第4 條第2 項之販賣第二級毒品罪，就附表二編號1 所為
      ，係犯藥事法第83條第1 項之轉讓禁藥罪，丙○○與戊○○就附表三編號1 所為，均係犯毒品危害防制條例第4 條
      第2 項之販賣第二級毒品罪。被告2 人就附表三編號1 之
      犯行有犯意聯絡與行為分擔，應論以共同正犯。被告2 人
      為販賣而持有毒品之低度行為，應為販賣毒品之高度行為
      所吸收，不另論罪。
（二）罪數：公訴意旨固認本判決附表一編號6 之犯行（即起訴
      書附表一編號6 至8 ）應論以3 次販賣行為並應數罪併罰
      ，然丙○○與楊文德均稱雙方已於109 年12月9 日約定以
      6,000 元之價格購買重量1 錢之甲基安非他命，僅係分次
      交付等情，業如前述，是丙○○於本判決附表一編號6 所
      為之3 次交付毒品行為，係基於同一次販賣第二級毒品甲
      基安非他命之犯意下，所為3 次履約之密接行為，各行為
      間之獨立性薄弱，依一般社會健全概念，在時間差距上難
      以強行分開，在刑法評價上，以視為數個舉動之接續施行
      ，合為包括之一行為予以評價，較為合理，應論以接續犯
      一罪。起訴意旨認此3 次交付毒品行為，犯意各別而應分
      論併罰云云，容有誤會。丙○○就附表一至三所為犯行均
      犯意各別，行為互殊，應分論併罰。至檢察官以110 年度
      偵字第7309號移送併辦意旨所載被告2 人之犯罪事實，與
      起訴部分經本院認定有罪之犯行為同一事實，本院已予以
      審理，附此敘明。
（三）累犯加重部分（無期徒刑以外）：
    1.按受徒刑之執行完畢，或一部之執行而赦免後，5 年以內
      故意再犯有期徒刑以上之罪者，為累犯，加重本刑至二分
      之一，現行刑法第47條第1 項定有明文。而依司法院大法
      官會議釋字第775 號解釋意旨，上開規定有關累犯加重本
      刑，固不生違反憲法一行為不二罰原則之問題，惟就一律
      加重最低本刑部分，對人民受憲法第8 條保障之人身自由
      所為限制，不符憲法罪刑相當原則，已牴觸憲法第23條比
      例原則，於修正前，為避免發生上述罪刑不相當之情形，
      法院就該個案應依前揭釋字第775 號解釋意旨，裁量是否
      加重最低本刑。於裁量時，即應審酌構成累犯之前案罪質
      、後案（即本件犯罪）之罪質、前後案之犯罪型態、後案
      犯罪之主客觀情狀，以判斷行為人於犯後案時，有無具特
      別惡性、對刑罰之反應力薄弱之情形，再決定是否有依上
      開累犯規定加重之必要，先予指明。
    2.經查，丙○○前因施用第二級毒品案件，經本院以103 年
      度簡字第755 號判決判處有期徒刑5 月（共2 罪），應執
      行有期徒刑8 月確定（下稱甲案）；又因施用第二級毒品
      案件，經本院以103 年度簡字第1292號判決判處有期徒刑
      5 月確定（下稱乙案）；復因施用第一級及第二級毒品案
      件，經本院以104 年度審訴字第183 號判決判處有期徒刑
      11月、5 月確定，嗣經本院以104 年度聲字第2035號裁定
      應執行有期徒刑1 年3 月確定（下稱丙案），甲、乙兩案
      另經本院以104 年度聲字第313 號裁定應執行有期徒刑1
      年確定；又因意圖販賣而持有第一級毒品案件，經本院以
      104 年度訴字第372 號判決判處有期徒刑3 年、上訴後經
      臺灣高等法院高雄分院及最高法院均駁回上訴而確定（下
      稱丁案），丙、丁兩案另經臺灣高等法院高雄分院以105
      年度聲字第669 號裁定應執行有期徒刑4 年2 月確定。丙○○於103 年11月19日入監，接續執行甲、乙、丙、丁四
      案，合併計算假釋期間而於107 年7 月20日縮短刑期假釋
      出監並付保護管束，於108 年11月7 日保護管束期滿假釋
      未經撤銷視為執行完畢等情，有其臺灣高等法院被告前案
      紀錄表在卷可佐，是其於受徒刑之執行完畢5 年以內故意
      再犯本件有期徒刑以上之罪，均為累犯；戊○○前因施用
      毒品案件，經本院以107 年度簡字第2991號判處有期徒刑
      2 月，於107 年12月13日易科罰金執行完畢，其受有期徒
      刑執行完畢5 年內故意再犯本件有期徒刑以上之罪，有臺
      灣高等法院被告前案紀錄表在卷可參，亦為累犯。本院審
      酌被告2 人先前均已有施用毒品前科，本次竟進而販賣毒
      品，丙○○尚轉讓禁藥，可見被告2 人於前案執行後，仍
      未能確實理解自身行為之不當；依司法院釋字第775 號意
      旨，考量其等前案已是毒品相關犯行，執行徒刑完畢後仍
      漠視法律規定，顯未記取教訓，足認其等均有特別惡性，
      且對刑罰反應力薄弱，並依其本件犯罪相關情節加以審酌
      ，縱依累犯規定加重最低本刑，尚不致於造成刑罰過苛，
      而有刑罰不相當之情形，故除法定本刑為無期徒刑部分不
      得加重外，其餘均應依刑法第47條第1 項之規定加重其刑
      。
（四）刑之減輕事由：
    1.毒品危害防制條例第17條第2項：
      按犯毒品危害防制條例第4 條至第8 條之罪於偵查及歷次
      審判中均自白者，減輕其刑，毒品危害防制條例第17條第
      2 項定有明文；次按行為轉讓同屬禁藥之第二級毒品甲基
      安非他命（未達法定應加重其刑之一定數量）予成年人（
      非孕婦），依重法優於輕法之原則，則較重之藥事法第83
      條第1 項轉讓禁藥論處，如行為於偵查及歷次審判中均自
      白，仍應適用毒品危害防制條例第17條第2 項規定減輕其
      刑，最高法院刑事大法庭109 年度台上大字第4243號裁定
      意旨可資參照。經查，丙○○就附表一所示之販賣第二級
      毒品犯行、丙○○及戊○○就附表三所示之共同販賣第二
      級毒品犯行，於偵查及本院審理中均自白明確，已如前述
      ，均應依毒品危害防制條例第17條第2 項規定減輕其刑。
      又丙○○所犯如附表二所示之轉讓禁藥犯行，於偵查及本
      院及審理時亦自白不諱，此部分之行為雖經法規競合結果
      應依藥事法第83條第1 項之轉讓禁藥罪論處，然揆諸上開
      最高法院裁定意旨，就該部分犯行亦應依毒品危害防制條
      例第17條第2 項規定減輕其刑。
    2.刑法第59條：
      刑法第59條規定犯罪之情狀顯可憫恕，認科以最低度刑仍
      嫌過重者，得酌量減輕其刑，此雖為法院依法得行使裁量
      之事項，然非漫無限制，必須犯罪另有特殊之原因、環境
      與情狀，在客觀上足以引起一般之同情而顯可憫恕，認為
      即予宣告法定低度刑期，猶嫌過重者，始有其適用。是以
      ，為此項裁量減輕其刑時，必須就被告全部犯罪情狀予以
      審酌，在客觀上是否有足以引起社會上一般人之同情，而
      可憫恕之情形，始謂適法。經查，丙○○於本案所為如附
      表一至三所示之販賣第二級毒品及轉讓禁藥犯行、戊○○
      於本案所為如附表三編號1 所示之販賣第二級毒品犯行，
      其等販賣或轉讓甲基安非他命之數量雖不多，預期販賣所
      得尚非甚鉅，對象亦僅有少數幾人，然被告2 人業因自白
      犯罪而獲減刑，而其等犯罪之目的、動機等，客觀上尚無
      任何情堪憫恕或特別之處，其等犯罪當時，殊難認另有特
      殊原因或堅強事由，在客觀上足以引起一般同情而顯然可
      憫。再審酌甲基安非他命於國內流通之泛濫，對社會危害
      之深且廣，此乃一般普遍大眾皆所週知，丙○○、戊○○
      意圖營利以毒品毒害他人健康，施用毒品者為購買毒品，
      往往鋌而走險，衍生其他犯罪，危害社會治安，而丙○○
      、戊○○亦曾多次因毒品案件經法院判刑確定，有其等之
      前案紀錄表在卷可查，是其等並非不知毒品危害之人，若
      於法定刑度之外，動輒適用刑法第59條之規定減輕其刑，
      亦不符禁絕毒品來源，使國民遠離毒害之刑事政策，是本
      院認就丙○○本件販賣第二級毒品及轉讓禁藥犯行、戊○○本件販賣第二級毒品犯行，既均已適用前述毒品危害防
      制條例第17條第2 項減刑規定，減輕後之刑度即無情輕法
      重之情形，爰均不依刑法第59條之規定酌減其刑。
    3.毒品危害防制條例第17條第1 項：
      按毒品危害防制條例第17條第1 項所謂之毒品來源，係指
      其持有之毒品從何而來之情形，既不包含不相干之他人所
      持有毒品之來處，亦僅指在其案發前之毒品來源，而不含
      案發後、遭通緝，緝獲前另犯毒品案之另外新來源，此為
      各別行為、分別處罰之當然法理；又所謂「供出毒品來源
      」，依該條項文義及立法目的解釋，係指供出與其所犯同
      條例第4 條至第8 條、第10條或第11條之罪有關之本案毒
      品來源而言。若被告所供出之毒品來源與其所犯之本案無
      關，而係另案犯罪之毒品來源，縱警方因而查獲其他正犯
      或共犯，祇能就其所犯另案依上述規定減輕或免除其刑，
      尚不能就與其供出毒品來源無關之本案予以減輕或免除其
      刑。經查，丙○○及戊○○固於警詢中供出毒品上游為王
      ○○，然王○○於110 年1 月29日已因涉犯販賣第二級毒
      品之另案為警查獲，故警方非因被告2 人之供述而查獲王
      ○○之不法販毒事證，有高雄市政府警察局少年警察隊11
      0 年4 月22日高市警少隊偵字第11070300600 號函在本院
      卷可佐（本院一卷第137 至138 頁），且王○○固遭檢方
      起訴，然檢察官並未起訴王○○販賣本案第二級毒品甲基
      安非他命予丙○○、戊○○之犯行，或將丙○○、戊○○
      2 人之證述列為該案之證據，有臺灣高雄地方檢察署檢察
      官110 年度偵字第3512、5383號起訴書在卷可稽（本院一
      卷第283 至286 頁），足認上開另案被告王○○經警查獲
      並移請檢察官偵查起訴之販賣毒品犯行，與丙○○及戊○○本案販賣及轉讓毒品犯行並無關聯性。揆諸上開最高法
      院判決意旨，本案被告2 人所犯自無毒品危害防制條例第
      17條第1 項規定之適用。
（五）本件上揭刑之加重減輕部分，均應先加（不含法定刑無期
      徒刑部分）後減之。
（六）爰審酌被告2 人明知毒品對於身體健康之戕害，仍為貪圖
      不法利益，無視於國家對於杜絕毒品犯罪之禁令，而為本
      案販賣毒品犯行，丙○○尚擅自轉讓禁藥，其等所為危害
      社會治安及國民健康，助長毒品氾濫，自不可取；惟念被
      告2 人坦承犯行，犯後態度尚可，並斟酌被告2 人各自及
      共同販賣毒品之次數、重量與販毒所得、丙○○轉讓禁藥
      犯行之次數、重量等犯罪情節，附表三編號1 部分購毒者
      係與丙○○聯繫、由丙○○決定販賣數量與價格、戊○○
      於該次犯行中非屬主要角色之犯罪分工，暨其等於本院審
      理時陳述之智識程度及家庭經濟生活狀況（因涉及個人隱
      私，故不揭露，詳如本院二卷第50頁）、如臺灣高等法院
      被告前案紀錄表所示之前科素行（經論處累犯部分不予重
      複評價）等一切情狀，就丙○○之部分分別量處如附表一
      編號1 至9 、附表二編號1 、附表三編號1 「主文」欄所
      示之刑，並就戊○○之部分量處如附表三編號1 「主文」
      欄所示之刑；再就丙○○所涉部分，考量其所犯之犯罪類
      型及行為態樣各為販賣及轉讓第二級毒品，侵害法益相似
      、犯罪時間間隔非久、暨所犯罪數之整體非難評價等總體
      情狀，定其應執行之刑，以示懲儆。
四、沒收：
（一）扣案如附表四編號9 所示之手機1 支（門號0000000000；
      序號：000000000000000 、000000000000000 ，含SIM 卡
      1 張），為丙○○所持用，供聯繫本案販賣第二級毒品及
      轉讓禁藥犯行所用之物，業據丙○○於警詢及本院審理時
      供述在卷（警卷第4 頁，本院一卷第90頁），並有前揭門
      號0000000000手機與附表一至三所示購毒者及毒品受讓者
      之通訊監察譯文在卷可佐，是就販賣毒品部分應依毒品危
      害防制條例第19條第1 項規定、轉讓禁藥部分則依刑法第
      38條第2 項規定，於各次販賣第二級毒品及轉讓禁藥犯行
      項下宣告沒收。
（二）犯罪所得：
    1.按犯罪所得，屬於犯罪行為人者，沒收之；前2 項之沒收
      ，於全部或一部不能沒收或不宜執行沒收時，追徵其價額
      ，刑法第38條之1 第1 項前段、第3 項定有明文。共同正
      犯犯罪所得之沒收、追徵，應就各人所分得之數為之。所
      謂各人「所分得」之數，係指各人「對犯罪所得有事實上
      之處分權限」而言。因此，若共同正犯各成員內部間，對
      於犯罪所得分配明確時，應依各人實際所得宣告沒收；若
      共同正犯對於犯罪所得，其個人確無所得或無處分權限，
      且與其他成員亦無事實上之共同處分權限者，自不予諭知
      沒收（最高法院107 年度台上字第2989號刑事判決參照）
      。
    2.經查，關於附表三編號1 即被告2 人共同販賣第二級毒品
      犯行之犯罪所得沒收，丁○○○雖始終陳稱係將價金交付
      予戊○○，然丙○○於偵查中供稱：109 年11月26日這次
      是我向丁○○○收錢，戊○○只是幫我接聽電話而已等語
      （偵卷第448 頁），戊○○於本院審理中亦稱：109 年11
      月26日這次是丙○○跟丁○○○交易，錢也是丙○○拿走
      的，我沒有拿到錢等語（本院一卷第352 頁，本院二卷第
      49頁），揆諸前揭判決意旨，應認戊○○於本次犯行並無
      分得犯罪所得，故僅對丙○○諭知犯罪所得之沒收。
    3.沒收金額：附表一編號1 至9 、附表三編號1 所示之販毒
      價金均由丙○○收訖，業據丙○○及戊○○供陳在卷（偵
      卷第439 至450 頁、第454 頁，本院二卷第47、49頁），
      此部分價金不問成本、利潤，為丙○○各次犯罪所得。至
      附表一編號9 之價金數額，丁○○○於本院審理中證稱：
      109 年11月30日我拿500 元給丙○○，剩下的500 元我有
      還給他，照我的印象我沒有欠丙○○錢了，毒品的錢都給
      了；這次欠的500 元什麼時候還的我忘記了，但我都一定
      有還等語（本院一卷第403 至405 頁）；丙○○則供稱對
      於這次是否收訖1,000 元、或僅收取500 元已不復記憶等
      語（本院一卷第374 頁，本院二卷第46至47頁），則因確
      切金額不詳，且除丁○○○之單一指述外無其他證據可資
      證明丙○○收訖1,000 元之價金，故採對丙○○較有利之
      認定，即認定此部分之犯罪所得為500 元。
    4.爰依刑法第38條之1 第1 項規定，附隨於丙○○所犯如附
      表一編號1 至9 、附表三編號1 之販賣第二級毒品罪刑項
      下，宣告沒收，且因均未扣案，併均依刑法第38條之1 第
      3 項規定，諭知於全部或一部不能沒收或不宜執行沒收時
      ，追徵其價額。
（三）扣案如附表四編號1 所示之沖泡飲品經複驗後未含有毒品
      成分，附表四編號2 所示之白色粉末則含有第三級毒品成
      分（檢驗前淨重0.368 公克、檢驗後淨重0.253 公克），
      有110 年3 月3 日高雄市立凱旋醫院濫用藥物成品檢驗鑑
      定書在卷可佐（併案偵卷第73頁），是扣案如附表四編號
      2 所示之物為違禁物，固堪認定，惟丙○○持有該第三級
      毒品部分與毒品危害防制條例第11條第5 項之規定不符，
      且檢察官未於起訴書內聲請宣告沒收，故此部分應由檢察
      官另行聲請宣告沒收，無從於本案中一併諭知。其餘扣案
      如附表四編號3 至8 所示之物，丙○○表示均為其所有、
      用於供己施用毒品使用（本院一卷第88頁），既無證據證
      明與丙○○本案各次犯行有何關連性，自不於本案宣告沒
      收，附此敘明。
（四）上開多數沒收之物，依刑法第40條之2 第1 項之規定併執
      行之。
貳、無罪部分
一、公訴意旨另略以：戊○○與丙○○意圖營利，共同基於販賣
    第二級毒品之犯意聯絡，於如附表一編號9 （即起訴書附表
    三編號2 ）所示之時間、地點及方式，共同販賣第二級毒品
    甲基安非他命予丁○○○，並向其收取價金後完成交易。因
    認戊○○此部分亦涉犯毒品危害防制條例第4 條第2 項之販
    賣第二級毒品罪嫌云云。
二、按犯罪事實應依證據認定之，無證據不得認定犯罪；不能證
    明犯罪者，應諭知無罪之判決；刑事訴訟法第154條第2項，
    第301條第1項分別定有明文。另刑事訴訟法第161條第1項規
    定，檢察官就被告犯罪事實，應負舉證責任，並指出證明之
    方法。因此，檢察官對於起訴之犯罪事實，應負提出證據及
    說服之實質舉證責任，倘其所提出之證據，不足為被告有罪
    之積極證明，或其指出證明之方法，無從說服法院以形成被
    告有罪之心證，基於無罪推定之原則，自應為被告無罪判決
    之諭知。所謂證據，須適於為被告犯罪事實之證明者，始得
    為斷罪之資料；如未能發現相當證據，或證據不足以證明，
    自不能以推測或擬制之方法，以為裁判之基礎。再刑事訴訟
    上證明之資料，無論其為直接或間接證據，均須達於通常一
    般之人均不致有所懷疑，而得確信其為真實之程度，始得據
    為有罪之認定，若其關於被告是否犯罪之證明未能達此程度
    ，而有合理懷疑之存在，致使無從形成有罪之確信，根據「
    罪證有疑、利於被告」之證據法則，即不得遽為不利被告之
    認定。又施用毒品者關於向某人購買毒品的供述，必須有補
    強證據佐證，以擔保供述真實性，及貫徹刑事訴訟無罪推定
    及嚴格證明的基本原則，所謂補強證據，必須與相關毒品交
    易的供述，具有相當程度的關聯性，達於一般人對於施用毒
    品者的供述無合理懷疑存在，並得確信其為真實的程度。
三、公訴意旨認戊○○涉有上開犯行，無非係以丁○○○於警詢
    及偵訊時之證述、丙○○門號0000000000號行動電話與丁○○○使用之00-0000000號市話之通訊監察譯文等為其論據。
    訊據戊○○堅決否認有此部分犯行，辯稱：當時我在睡覺，
    我睡醒之後我也沒有問丙○○他去做了什麼事情，丁○○○
    也沒有拿錢給我等語。經查：
（一）丁○○○於警詢中證稱：109 年11月30日這次是丙○○與
      戊○○一起來我住處交易，毒品是戊○○拿給我等語（警
      卷第72頁）；於偵訊時證稱：當時丙○○提到他要自己一
      個人過來，但他還是帶著戊○○一起來，我從來沒有跟丙○○單獨交易等語（見偵卷第114 頁）；於本院審理時則
      改稱：109 年11月30日戊○○沒有來，毒品是丙○○拿給
      我的，錢也是交給丙○○；我是先認識戊○○的，所以毒
      品買賣都是透過戊○○，但因為後來就熟了，所以這一次
      戊○○沒有來我也願意跟丙○○做毒品交易；地檢署那時
      候我講說從來沒有跟丙○○單獨交易，應該是我講混了；
      （後改稱）汽車旅館睡覺這次，拿到毒品後我忘記有沒有
      打電話給戊○○了等語（本院一卷第376 頁至406 頁）。
      觀諸丁○○○各次證述，對於該次交易究竟是丙○○與戊○○兩人一同出面，抑或是僅丙○○與其交付毒品，以及
      其把價金交給何人等情，歷次證述已有明顯歧異。
（二）且查，本次通訊監察譯文僅有丙○○及丁○○○之通話內
      容，並未有戊○○與丁○○○通話之情，亦未提及戊○○
      一同前往交易等語，有109 年11月30日通訊監察譯文在卷
      可佐（偵卷第75、77頁，詳見本判決附表一編號9 所示）
      ，尚難遽認戊○○知悉此次交易情節而與丙○○間有犯意
      聯絡，則戊○○實際上是否確實有出面交易毒品已難認定
      ，丁○○○之證述既存有前揭重大瑕疵，又無其他補強證
      據得以佐證，依卷內現存證據，難認戊○○有參與此次交
      易，自不得以丁○○○可信度尚有疑慮之證詞作為不利戊○○之認定。
（三）另丙○○自警詢、偵訊至本院審理時，就戊○○是否涉及
      此部分犯罪，均明確證稱109 年11月30日那天是自己1 人
      與丁○○○碰面等語（警卷第11頁，偵卷第448 頁，本院
      一卷第357 頁至359 頁、第362 頁、第373 至375 頁，本
      院二卷第46頁），是其證述亦無法作為佐證戊○○有為本
      次犯行之依據。
四、綜上所述，公訴意旨認戊○○有於本判決附表一編號9 （即
    起訴書附表三編號2 ）所示之時間、地點，與丙○○共同販
    賣第二級毒品甲基安非他命予丁○○○，戊○○此部分犯行
    尚屬無法證明，公訴人所舉證據顯未達通常一般人均不致有
    所懷疑，而得以確信其為真實之程度，所指出證明之方法，
    亦無從說服本院形成戊○○有罪之心證，自不得任意以推測
    或擬制之方法，作為裁判之基礎，揆諸前開條文意旨，既不
    能證明戊○○此部分犯罪，自應為無罪之諭知。
參、退併辦部分：臺灣高雄地方檢察署檢察官認該署110 年度偵
    字第7609號案件，係與本案被告2 人被訴部分，與本案之犯
    罪事實相同，為同一案件，而函請本院併案審理，有上開移
    送併辦意旨書在卷可憑（見本院一卷第123 至127 頁），惟
    戊○○被訴如起訴書附表三編號2 所示共同販賣第二級毒品
    予丁○○○部分既經本院諭知無罪判決，即未成罪，則上開
    移送併辦意旨書此部分即無從與業經起訴部分認具有一罪關
    係，自非起訴效力所及，本院不得審理，應退回由該署檢察
    官另為適當之處理，附此敘明。
據上論斷，應依刑事訴訟法第299 條第1 項前段、第301 條第1
項前段，判決如主文。
本案經檢察官乙○○提起公訴及移送併辦，檢察官甲○到庭執行
職務。
中    華    民    國   110    年    10    月    6     日
                  刑事第三庭  審判長  法  官  林青怡
                                      法  官  洪韻婷
                                      法  官  胡家瑋
以上正本證明與原本無異。
如不服本判決應於收受送達後20日內向本院提出上訴書狀，並應
敘述具體理由；如未敘述上訴理由者，應於上訴期間屆滿後20日
內向本院補提理由書（均須按他造當事人之人數附繕本）「切勿
逕送上級法院」。
如因疫情而遲誤不變期間，得向法院聲請回復原狀。
中    華    民    國   110    年    10    月    6     日
                                      書記官  簡雅文
附錄本案論罪法條：
毒品危害防制條例第4 條第2 項
製造、運輸、販賣第二級毒品者，處無期徒刑或十年以上有期徒
刑，得併科新臺幣一千五百萬元以下罰金。
藥事法第83條第1項
明知為偽藥或禁藥，而販賣、供應、調劑、運送、寄藏、牙保、
轉讓或意圖販賣而陳列者，處七年以下有期徒刑，得併科新臺幣
五千萬元以下罰金。
 
附表一：丙○○單獨販賣第二級毒品
┌──┬────┬────┬───────┬─────────┬───────┐
│編號│交易對象│交易時間│   交易方式   │  通訊監察譯文    │    主  文    │
│    │        ├────┤              │                  │              │
│    │        │交易地點│              │                  │              │
├──┼────┼────┼───────┼─────────┼───────┤
│ 1  │簡○○  │109 年11│簡○○於右列時│監察對象（A ）：  │丙○○販賣第二│
│    │        │月6 日13│間以其持用之09│丙○○0000000000  │級毒品，累犯，│
│    │        │時2 分至│00000000號手機│通話對象（B ）：  │處有期徒刑伍年│
│    │        │14時4 分│，撥打丙○○持│簡○○0000000000  │肆月。        │
│    │        │間某時許│用之附表四編號│（1）通話時間：109│扣案如附表四編│
│    │        ├────┤9 扣案手機，相│年11月6 日13時2 分│號9 所示之物沒│
│    │        │高雄市○│約向丙○○購買│46秒              │收；未扣案之犯│
│    │        │○區○○│1,000 元之甲基│B→A              │罪所得新臺幣壹│
│    │        │路0巷內 │安非他命，後黃│A：喂。           │仟元沒收，於全│
│    │        │        │○○在左列時、│B：在哪裡啊？     │部或一部不能沒│
│    │        │        │地交付甲基安非│A：你彎進來了嗎？ │收或不宜執行沒│
│    │        │        │他命1 包（不詳│B：彎進來了。     │收時，追徵其價│
│    │        │        │重量）予簡○○│A：彎進來在直直走 │額。          │
│    │        │        │並收取1,000 元│   ，第一條巷子， │              │
│    │        │        │價金。        │   往右轉，你就看 │              │
│    │        │        │              │   到我了。       │              │
│    │        │        │              │B：機掰，第一條， │              │
│    │        │        │              │   我騎超過，我騎 │              │
│    │        │        │              │   到快○○堂那條 │              │
│    │        │        │              │   路。           │              │
│    │        │        │              │A：你騎到○○堂？ │              │
│    │        │        │              │B：左邊那條巷子。 │              │
│    │        │        │              │A：我說○○超商捏 │              │
│    │        │        │              │B：蛤？           │              │
│    │        │        │              │A：有沒有○○超商 │              │
│    │        │        │              │B：○○阿。       │              │
│    │        │        │              │A：對，○○超商， │              │
│    │        │        │              │   斜對面巷子。   │              │
│    │        │        │              │B：我知道了，第一 │              │
│    │        │        │              │   條巷子。       │              │
│    │        │        │              │A：對啦。         │              │
│    │        │        │              │B：我看看，我看不 │              │
│    │        │        │              │   到你，我沒看到 │              │
│    │        │        │              │   你。           │              │
│    │        │        │              │A：第一條巷子，你 │              │
│    │        │        │              │   是彎去哪？     │              │
│    │        │        │              │B：○○超商斜對面 │              │
│    │        │        │              │   巷子，就對阿， │              │
│    │        │        │              │   我沒看到你轉回 │              │
│    │        │        │              │   頭了。         │              │
│    │        │        │              │A：這啦。哪啦？   │              │
│    │        │        │              │（2）通話時間：109│              │
│    │        │        │              │年11月6 日14時4 分│              │
│    │        │        │              │16秒許            │              │
│    │        │        │              │B→A              │              │
│    │        │        │              │A：喂。           │              │
│    │        │        │              │B：喂，你飯怎麼越 │              │
│    │        │        │              │   盛越少。       │              │
│    │        │        │              │A：吼，○○仔，那 │              │
│    │        │        │              │   不可能啦。     │              │
│    │        │        │              │B：真的啦，我就不 │              │
│    │        │        │              │   會騙你，我今天 │              │
│    │        │        │              │   用，靠爸，越摻 │              │
│    │        │        │              │   越小碗。       │              │
│    │        │        │              │A：沒沒沒，那真的 │              │
│    │        │        │              │   都剛剛好的東西 │              │
│    │        │        │              │   ，我都用尺量秤 │              │
│    │        │        │              │   過的。         │              │
│    │        │        │              │B：你的工具，幹你 │              │
│    │        │        │              │   娘，任爸每次給 │              │
│    │        │        │              │   我，我會不知道 │              │
│    │        │        │              │   有還沒有。     │              │
│    │        │        │              │A：那都用尺量秤過 │              │
│    │        │        │              │   的。           │              │
│    │        │        │              │B：不然你，剛剛好 │              │
│    │        │        │              │   拿那一包給我這 │              │
│    │        │        │              │   樣，幹你娘，我 │              │
│    │        │        │              │   倒就真的兩碗， │              │
│    │        │        │              │   我不會騙你啦。 │              │
│    │        │        │              │A：那都真的啦，我 │              │
│    │        │        │              │   都用尺量秤過的 │              │
│    │        │        │              │   。             │              │
│    │        │        │              │B：喔好好好。     │              │
├──┼────┼────┼───────┼─────────┼───────┤
│ 2  │ 簡○○ │109 年11│簡○○於右列時│監察對象（A ）：  │丙○○販賣第二│
│    │        │月14日20│間以其持用之09│丙○○0000000000  │級毒品，累犯，│
│    │        │時32分許│00000000號手機│通話對象（B ）：  │處有期徒刑伍年│
│    │        ├────┤，撥打丙○○持│簡○○0000000000  │肆月。        │
│    │        │高雄市○│用之附表四編號│（1）通話時間：109│扣案如附表四編│
│    │        │○區○○│9 扣案手機，相│年11月14日20時18分│號9 所示之物沒│
│    │        │路○段00│約向丙○○購買│9秒               │收；未扣案之犯│
│    │        │0 號（台│1,000 元之甲基│B→A              │罪所得新臺幣壹│
│    │        │灣中油站│安非他命，後黃│B：喂○仔。       │仟元沒收，於全│
│    │        │旁）    │○○在左列時、│A：嘿。           │部或一部不能沒│
│    │        │        │地交付甲基安非│B：先欠一下好嗎？ │收或不宜執行沒│
│    │        │        │他命1 包（不詳│   明天再一起算。 │收時，追徵其價│
│    │        │        │重量）予簡○○│A：你過來拿。     │額。          │
│    │        │        │並收取1,000 元│B：好啊你在哪？   │              │
│    │        │        │價金。        │A：家裡這。       │              │
│    │        │        │              │B ：一樣那齁我馬上│              │
│    │        │        │              │過去。            │              │
│    │        │        │              │（2）通話時間：109│              │
│    │        │        │              │年11月14日20時32分│              │
│    │        │        │              │32 秒             │              │
│    │        │        │              │B→A              │              │
│    │        │        │              │B：喂，到了。     │              │
│    │        │        │              │A：齁，好。       │              │
├──┼────┼────┼───────┼─────────┼───────┤
│ 3  │ 簡○○ │109 年11│簡○○於右列時│監察對象（A ）：  │丙○○販賣第二│
│    │        │月21日20│間以其持用之09│丙○○0000000000  │級毒品，累犯，│
│    │        │時54分許│00000000號手機│通話對象（B ）：  │處有期徒刑伍年│
│    │        ├────┤，撥打丙○○持│簡○○0000000000  │肆月。        │
│    │        │高雄市○│用之附表四編號│通話時間：109 年11│扣案如附表四編│
│    │        │○區○○│9 扣案手機，相│月21日20時54分58秒│號9 所示之物沒│
│    │        │○路000 │約向丙○○購買│許                │收；未扣案之犯│
│    │        │號（7-11│1,000 元之甲基│B→A              │罪所得新臺幣壹│
│    │        │便利商店│安非他命，後黃│A：喂。           │仟元沒收，於全│
│    │        │前）    │○○在左列時、│B：到那個廟那裡， │部或一部不能沒│
│    │        │        │地交付甲基安非│   直直過去。     │收或不宜執行沒│
│    │        │        │他命1 包（不詳│A：○○館捏。我不 │收時，追徵其價│
│    │        │        │重量）予簡○○│   知道○○館在哪 │額。          │
│    │        │        │並收取1,000 元│   裡，什麼路啦， │              │
│    │        │        │價金。        │   我現在○○路。 │              │
│    │        │        │              │   ○○路阿，第二 │              │
│    │        │        │              │   間7-11啦。     │              │
│    │        │        │              │B：現在第一間，右 │              │
│    │        │        │              │   手邊第一間嗎？ │              │
│    │        │        │              │A：對啦，都一樣在 │              │
│    │        │        │              │   右手邊。       │              │
├──┼────┼────┼───────┼─────────┼───────┤
│ 4  │ 謝○○ │109 年11│謝○○於右列時│監察對象（A ）：  │丙○○販賣第二│
│    │        │月6 日19│間以其持用之09│丙○○0000000000  │級毒品，累犯，│
│    │        │時12分許│00000000號手機│通話對象（B ）：  │處有期徒刑伍年│
│    │        ├────┤，撥打丙○○持│謝○○0000000000  │參月。        │
│    │        │高雄市○│用之附表四編號│通話時間：109 年11│扣案如附表四編│
│    │        │○區○○│9 扣案手機，相│月6 日19時12分57秒│號9 所示之物沒│
│    │        │路與○○│約向丙○○購買│許                │收；未扣案之犯│
│    │        │路○段口│500 元之甲基安│B→A              │罪所得新臺幣伍│
│    │        │之某洗車│非他命，後黃○│A：喂。           │佰元沒收，於全│
│    │        │場      │○在左列時、地│B：喂，我在洗車場 │部或一部不能沒│
│    │        │        │交付甲基安非他│   裡面，你拿給我 │收或不宜執行沒│
│    │        │        │命1 包（不詳重│   。直直過去。   │收時，追徵其價│
│    │        │        │量）予謝○○並│A：蛤。           │額。          │
│    │        │        │收取500 元價金│B：這裡不是有個洗 │              │
│    │        │        │。            │   車場，我剛剛出 │              │
│    │        │        │              │   來這個路口。   │              │
│    │        │        │              │A：洗車場在紅綠燈 │              │
│    │        │        │              │   旁邊這裡。     │              │
│    │        │        │              │B：對，下面而已， │              │
│    │        │        │              │   我在這裡。     │              │
│    │        │        │              │A：好啦。         │              │
├──┼────┼────┼───────┼─────────┼───────┤
│ 5  │ 謝○○ │109 年11│謝○○於右列時│監察對象（A ）：  │丙○○販賣第二│
│    │        │月9 日13│間以其持用之09│丙○○0000000000  │級毒品，累犯，│
│    │        │時8分許 │00000000號手機│通話對象（B ）：  │處有期徒刑伍年│
│    │        ├────┤，撥打丙○○持│謝○○0000000000  │參月。        │
│    │        │高雄市○│用之附表四編號│（1）通話時間：109│扣案如附表四編│
│    │        │○區○○│9 扣案手機，相│年11月9 日13時8 分│號9 所示之物沒│
│    │        │郵局（高│約向丙○○購買│51秒許            │收；未扣案之犯│
│    │        │雄市○○│500 元之甲基安│B→A              │罪所得新臺幣伍│
│    │        │區○○路│非他命，後黃○│A：喂。           │佰元沒收，於全│
│    │        │000 號）│○在左列時、地│B：找你一下。     │部或一部不能沒│
│    │        │外      │交付甲基安非他│A：千惠這裡。     │收或不宜執行沒│
│    │        │        │命1 包（不詳重│B：蛤？           │收時，追徵其價│
│    │        │        │量）予謝○○，│A：千惠這。       │額。          │
│    │        │        │並於同日13時16│B：我聽不懂。     │              │
│    │        │        │分許在高雄市○│A：你在哪裡？     │              │
│    │        │        │○區○○路000 │B：家阿。         │              │
│    │        │        │巷口將500 元價│A：○○你知道嗎？ │              │
│    │        │        │金交予丙○○。│B：○○喔。       │              │
│    │        │        │              │A：○○郵局。     │              │
│    │        │        │              │B：知道阿，那個喔 │              │
│    │        │        │              │   ，我要先拿半罐 │              │
│    │        │        │              │   就好，喝半罐。 │              │
│    │        │        │              │A：好啦，好。     │              │
│    │        │        │              │（2）通話時間：109│              │
│    │        │        │              │年11月9 日13時16分│              │
│    │        │        │              │39秒許            │              │
│    │        │        │              │B→A              │              │
│    │        │        │              │（C 女戊○○持A 手│              │
│    │        │        │              │機）              │              │
│    │        │        │              │C：喂。           │              │
│    │        │        │              │B：喂。           │              │
│    │        │        │              │C：雙吉仔（台語） │              │
│    │        │        │              │   嗎？           │              │
│    │        │        │              │B：不要說名字啦， │              │
│    │        │        │              │   對啦，你誰啊。 │              │
│    │        │        │              │C：千惠他們家你不 │              │
│    │        │        │              │   知道嗎？       │              │
│    │        │        │              │B：他家喔。       │              │
│    │        │        │              │C：對，娘娘他家。 │              │
│    │        │        │              │B：我知道，好。   │              │
├──┼────┼────┼───────┼─────────┼───────┤
│ 6  │ 楊○○ │109 年12│楊○○於109 年│監察對象（A ）：  │丙○○販賣第二│
│    │        │月11日8 │12月9 日11時44│丙○○0000000000  │級毒品，累犯，│
│    │        │時20分許│分23秒許以市內│通話對象（B ）：  │處有期徒刑伍年│
│    │        │、109 年│電話00-0000000│陳○00-0000000、  │捌月。        │
│    │        │12月12日│號，撥打丙○○│通話對象（C ）：  │扣案如附表四編│
│    │        │19時許、│持用之附表四編│楊○○0000000000  │號9 所示之物沒│
│    │        │109 年12│號9 扣案手機，│（1）通話時間：109│收；未扣案之犯│
│    │        │月23日22│相約向丙○○購│年12月9 日11時44分│罪所得新臺幣陸│
│    │        │時50分許│買6,000 元、總│23秒許            │仟元沒收，於全│
│    │        ├────┤重1 錢（3.75公│B→A              │部或一部不能沒│
│    │        │高雄市○│克）之甲基安非│（C 男楊○○持B 電│收或不宜執行沒│
│    │        │○區○○│他命，後楊○○│話）              │收時，追徵其價│
│    │        │○路000 │以其持用之0900│A：阿你不過來阿。 │額。          │
│    │        │號○○館│000000號手機聯│C：你娘阿，恁爸找 │              │
│    │        │外      │繫丙○○，黃○│   不到…旅館啦， │              │
│    │        │        │○遂在左列時、│   阿如有在那嗎？ │              │
│    │        │        │地，分3 次交付│   你來報紙水仔他 │              │
│    │        │        │價值各為3,000 │   家。           │              │
│    │        │        │元、1,000 元、│A：報紙水？       │              │
│    │        │        │2,000 元之甲基│C：對啦，阿如知道 │              │
│    │        │        │安非他命予楊○│A：報紙水在哪阿？ │              │
│    │        │        │○並收取對應之│C：阿如知道，你跟 │              │
│    │        │        │價金。        │   阿如說報紙水仔 │              │
│    │        │        │              │   他家，他就知道 │              │
│    │        │        │              │   了。           │              │
│    │        │        │              │（D 女戊○○持A 手│              │
│    │        │        │              │機）              │              │
│    │        │        │              │D：喂。           │              │
│    │        │        │              │C：喂，你來水仔家 │              │
│    │        │        │              │   這裡。         │              │
│    │        │        │              │D：哪阿。         │              │
│    │        │        │              │C：阿水仔，報紙仔 │              │
│    │        │        │              │D：阿水仔那？     │              │
│    │        │        │              │C：對阿，報紙水仔 │              │
│    │        │        │              │   阿。           │              │
│    │        │        │              │D：阿水那很危險捏 │              │
│    │        │        │              │C：不會不會，現在 │              │
│    │        │        │              │   不會，我現在人 │              │
│    │        │        │              │   在這裡。       │              │
│    │        │        │              │D：你是說我阿姑那 │              │
│    │        │        │              │   裡的阿水仔嗎？ │              │
│    │        │        │              │C：對啦，報紙水仔 │              │
│    │        │        │              │   這裡有沒有，公 │              │
│    │        │        │              │   寓後面這邊阿。 │              │
│    │        │        │              │（中間略）        │              │
│    │        │        │              │D：喔好，我們過去 │              │
│    │        │        │              │   他家就對了？   │              │
│    │        │        │              │C：對啦。         │              │
│    │        │        │              │D：好啦           │              │
│    │        │        │              │（2）通話時間：109│              │
│    │        │        │              │年12月11日8 時20分│              │
│    │        │        │              │25秒許            │              │
│    │        │        │              │C→A              │              │
│    │        │        │              │A：啥?            │              │
│    │        │        │              │C：那個…你那天說 │              │
│    │        │        │              │   的那個我先一半 │              │
│    │        │        │              │   的錢給你啦，你 │              │
│    │        │        │              │   用過來啦       │              │
│    │        │        │              │A：一半的錢喔？   │              │
│    │        │        │              │C：對啦           │              │
│    │        │        │              │A：好啦好啦       │              │
│    │        │        │              │C：你何時要過來？ │              │
│    │        │        │              │   幾點要過來？這 │              │
│    │        │        │              │   幾天好幾個朋友 │              │
│    │        │        │              │   我都叫他回去啊 │              │
│    │        │        │              │A：好啦           │              │
│    │        │        │              │C：你幾點啦？     │              │
│    │        │        │              │A：等一下馬上過去 │              │
│    │        │        │              │   啦             │              │
│    │        │        │              │C：過來再打我的手 │              │
│    │        │        │              │   機啦           │              │
│    │        │        │              │A：好啦           │              │
│    │        │        │              │（3）通話時間：109│              │
│    │        │        │              │年12月12日13時56分│              │
│    │        │        │              │43秒許            │              │
│    │        │        │              │C→A              │              │
│    │        │        │              │C：喂，你在哪？   │              │
│    │        │        │              │A：還沒來啦，怎麼 │              │
│    │        │        │              │   啦             │              │
│    │        │        │              │C：沒阿，看你人在 │              │
│    │        │        │              │   哪。           │              │
│    │        │        │              │A：人還沒拿過來， │              │
│    │        │        │              │   等人拿過來。   │              │
│    │        │        │              │C：蛤？拿那麼久， │              │
│    │        │        │              │   我如果…我就先 │              │
│    │        │        │              │   拿錢給你。     │              │
│    │        │        │              │A：對方就睡著了， │              │
│    │        │        │              │   你聽不懂嗎，對 │              │
│    │        │        │              │   方就是睡著了， │              │
│    │        │        │              │   現在我就一直催 │              │
│    │        │        │              │   電話要把他催起 │              │
│    │        │        │              │   來，要是再催不 │              │
│    │        │        │              │   起來我就要過去 │              │
│    │        │        │              │   了，就去對方那 │              │
│    │        │        │              │   了。           │              │
│    │        │        │              │C：你看怎樣再打給 │              │
│    │        │        │              │   我。           │              │
│    │        │        │              │A：好啦。         │              │
│    │        │        │              │（4）通話時間：109│              │
│    │        │        │              │年12月12日22時9 分│              │
│    │        │        │              │21秒許            │              │
│    │        │        │              │C→A              │              │
│    │        │        │              │A：喂。           │              │
│    │        │        │              │C：喂，鬥陣仔。   │              │
│    │        │        │              │A：恩。           │              │
│    │        │        │              │C：差太多了捏，你 │              │
│    │        │        │              │   娘阿卡好ㄟ。   │              │
│    │        │        │              │A：差什麼差太多。 │              │
│    │        │        │              │C：你是大約的還是 │              │
│    │        │        │              │   怎樣，我這裡是 │              │
│    │        │        │              │   有那種捏。     │              │
│    │        │        │              │A：沒啦沒啦，那都 │              │
│    │        │        │              │   用尺量過的啦。 │              │
│    │        │        │              │C：咖撐啦，恁爸回 │              │
│    │        │        │              │   來用就…       │              │
│    │        │        │              │A：我聽得懂啦，你 │              │
│    │        │        │              │   在那邊亂來。   │              │
│    │        │        │              │C：沒啦沒啦，改天 │              │
│    │        │        │              │   見面跟你說。   │              │
│    │        │        │              │A：人家給我就是這 │              │
│    │        │        │              │   樣…（掛斷）   │              │
│    │        │        │              │（5）通話時間：109│              │
│    │        │        │              │年12月23日22時50分│              │
│    │        │        │              │22秒許            │              │
│    │        │        │              │C →A             │              │
│    │        │        │              │A：喂。           │              │
│    │        │        │              │C：你有在旗津嗎？ │              │
│    │        │        │              │A：有哩。         │              │
│    │        │        │              │C：阿一個朋友啦要 │              │
│    │        │        │              │   四分之一啦。   │              │
│    │        │        │              │A：好啦。         │              │
│    │        │        │              │C：幫我拿過來喔。 │              │
│    │        │        │              │A：嘿啦你在哪？   │              │
│    │        │        │              │C：我在家這陣子在 │              │
│    │        │        │              │   工作。         │              │
│    │        │        │              │A：你過來。       │              │
│    │        │        │              │C：到的時候打電話 │              │
│    │        │        │              │A：你過來。       │              │
│    │        │        │              │C：到的時候打電話 │              │
│    │        │        │              │A：好啦。         │              │
├──┼────┼────┼───────┼─────────┼───────┤
│ 7  │ 李○○ │109 年11│李○○於右列時│監察對象（A ）：  │丙○○販賣第二│
│    │        │月19日16│間以其持用之09│丙○○0000000000  │級毒品，累犯，│
│    │        │時14分許│00000000號手機│通話對象（B ）：  │處有期徒刑伍年│
│    │        ├────┤，撥打丙○○持│李○○0000000000  │參月。        │
│    │        │高雄市○│用之附表四編號│通話時間：109 年11│扣案如附表四編│
│    │        │○區○○│9 扣案手機，相│月19日16時14分30秒│號9 所示之物沒│
│    │        │郵局（高│約向丙○○購買│許                │收；未扣案之犯│
│    │        │雄市○○│500 元之甲基安│B→A              │罪所得新臺幣伍│
│    │        │區○○路│非他命，後黃○│A：喂。           │佰元沒收，於全│
│    │        │000 號）│○在左列時、地│B：喂，要到了。   │部或一部不能沒│
│    │        │外      │交付甲基安非他│A：你有沒有辦法騎 │收或不宜執行沒│
│    │        │        │命1 包（不詳重│   到郵局這。     │收時，追徵其價│
│    │        │        │量）予李○○並│B：往哪裡。       │額。          │
│    │        │        │收取500 元價金│A：郵局阿，○○這 │              │
│    │        │        │。            │   個郵局。       │              │
│    │        │        │              │B：國中？         │              │
│    │        │        │              │A：郵局啦。       │              │
│    │        │        │              │B：喔，○○郵局嗎 │              │
│    │        │        │              │A：對啦。         │              │
│    │        │        │              │B：好好好好啦。   │              │
├──┼────┼────┼───────┼─────────┼───────┤
│ 8  │ 李○○ │109 年11│李○○於右列時│監察對象（A ）：  │丙○○販賣第二│
│    │        │月28日22│間以其持用之09│丙○○0000000000  │級毒品，累犯，│
│    │        │時16分許│00000000號手機│通話對象（B ）：  │處有期徒刑伍年│
│    │        ├────┤，撥打丙○○持│李○○0000000000  │參月。        │
│    │        │高雄市○│用之附表四編號│通話時間：109 年11│扣案如附表四編│
│    │        │○區○○│9 扣案手機，相│月28日22時16分59秒│號9 所示之物沒│
│    │        │商店（高│約向丙○○購買│許                │收；未扣案之犯│
│    │        │雄市○○│500 元之甲基安│B→A              │罪所得新臺幣伍│
│    │        │區○○○│非他命，後黃○│A：喂。           │佰元沒收，於全│
│    │        │路）外  │○在左列時、地│B：喂。           │部或一部不能沒│
│    │        │        │交付甲基安非他│A：怎麼。         │收或不宜執行沒│
│    │        │        │命1 包（不詳重│B：要去哪找你，我 │收時，追徵其價│
│    │        │        │量）予李○○並│   要喝酒，5瓶酒。│額。          │
│    │        │        │收取500 元價金│A：幾罐阿。       │              │
│    │        │        │。            │B：蛤，喝五罐啤酒 │              │
│    │        │        │              │   啦。           │              │
│    │        │        │              │A：你去那個啦…燦 │              │
│    │        │        │              │   坤啦。         │              │
│    │        │        │              │B：喔，那裏喔，好 │              │
│    │        │        │              │   啦好啦。       │              │
├──┼────┼────┼───────┼─────────┼───────┤
│ 9  │丁○○○│109 年11│丁○○○於右列│監察對象（A ）：  │丙○○販賣第二│
│    │        │月30日10│時間以其持用之│丙○○0000000000  │級毒品，累犯，│
│    │        │時20分許│000000000 號市│通話對象（B ）：  │處有期徒刑伍年│
│    │        ├────┤話，撥打丙○○│丁○○○000000000 │肆月。        │
│    │        │高雄市○│持用之附表四編│通話時間：109 年11│扣案如附表四編│
│    │        │○區○○│號9 扣案手機，│月30日10時5 分24秒│號9 所示之物沒│
│    │        │○路000 │相約向丙○○購│許                │收；未扣案之犯│
│    │        │號前    │買1,000 元之甲│B→A              │罪所得新臺幣伍│
│    │        │        │基安非他命，後│B：喂。           │佰元沒收，於全│
│    │        │        │丙○○在左列時│A：阿姐。         │部或一部不能沒│
│    │        │        │、地交付甲基安│B：蛤。           │收或不宜執行沒│
│    │        │        │非他命1 包（不│A：等一下我要過○ │收時，追徵其價│
│    │        │        │詳重量）予蔡○│   ○了。         │額。          │
│    │        │        │○○並先收取50│B：阿我先五好不好 │              │
│    │        │        │0 元之價金，嗣│A：蛤。           │              │
│    │        │        │後丁○○○並未│B：我先五啦。     │              │
│    │        │        │交付餘款500 元│A：怎樣。         │              │
│    │        │        │予丙○○。    │B：五啦五啦。     │              │
│    │        │        │              │A：我現在要去那個 │              │
│    │        │        │              │   ○○捏。       │              │
│    │        │        │              │B：我是說我先五啦 │              │
│    │        │        │              │   ，不然我身上沒 │              │
│    │        │        │              │   那個阿，好不好 │              │
│    │        │        │              │A：好啦。         │              │
│    │        │        │              │B：我跟你說，因為 │              │
│    │        │        │              │   那個別人給我， │              │
│    │        │        │              │   你要記得拿500  │              │
│    │        │        │              │   來找我。       │              │
│    │        │        │              │A：那我知道啦。   │              │
│    │        │        │              │B：帶500來找我啦。│              │
│    │        │        │              │A：500要找你喔。  │              │
│    │        │        │              │B：不然他500 要買 │              │
│    │        │        │              │   東西，我身上剩 │              │
│    │        │        │              │   500，那1000的你│              │
│    │        │        │              │   不給我好處理。 │              │
│    │        │        │              │A：1000先給我啦， │              │
│    │        │        │              │   我要拿那個不夠 │              │
│    │        │        │              │   錢。           │              │
│    │        │        │              │B：那要怎麼辦他要 │              │
│    │        │        │              │   500 內，我先五 │              │
│    │        │        │              │   給你好不好，還 │              │
│    │        │        │              │   是我要怎麼辦不 │              │
│    │        │        │              │   然我身上沒辦法 │              │
│    │        │        │              │A：我說1000先給我 │              │
│    │        │        │              │   ，拿1000比較飽 │              │
│    │        │        │              │B：這樣喔好啦，你 │              │
│    │        │        │              │   什麼時候要來。 │              │
│    │        │        │              │A：我自己一個人過 │              │
│    │        │        │              │   去。           │              │
│    │        │        │              │B：你要自己來啊她 │              │
│    │        │        │              │   沒有要來嗎？   │              │
│    │        │        │              │A：她在睡她在汽車 │              │
│    │        │        │              │   旅館睡覺，昨晚 │              │
│    │        │        │              │   很灰（台語）。 │              │
│    │        │        │              │B：我跟你說因為我 │              │
│    │        │        │              │   媳婦休息在家， │              │
│    │        │        │              │   你來停我們那台 │              │
│    │        │        │              │   車在後面一些， │              │
│    │        │        │              │   你到那打給我， │              │
│    │        │        │              │   差不多多久你跟 │              │
│    │        │        │              │   我說。         │              │
│    │        │        │              │A：差不多15分鐘。 │              │
│    │        │        │              │B：好啦開慢點。   │              │
└──┴────┴────┴───────┴─────────┴───────┘
附表二：丙○○轉讓禁藥甲基安非他命
┌──┬────┬────┬───────┬─────────┬───────┐
│編號│交易對象│交易時間│   交易方式   │  通訊監察譯文    │   主  文     │
│    │        ├────┤              │                  │              │
│    │        │交易地點│              │                  │              │
├──┼────┼────┼───────┼─────────┼───────┤
│ 1  │ 楊○○ │109 年11│丙○○以其持用│監察對象（A ）：  │丙○○犯轉讓禁│
│    │        │月21日22│之附表四編號9 │丙○○0000000000  │藥罪，累犯，處│
│    │        │時15分許│扣案手機，撥打│通話對象（B ）：  │有期徒刑柒月。│
│    │        ├────┤楊○○持用之09│楊○○0000000000  │扣案如附表四編│
│    │        │高雄市○│00000000號手機│（1）通話時間：109│號9 所示之物沒│
│    │        │○區○○│，相約在丙○○│年11月21日22時5 分│收。          │
│    │        │○路000 │家施用毒品，後│6秒許             │              │
│    │        │號0 樓0 │丙○○在左列時│A→B              │              │
│    │        │號套房（│、地無償轉讓甲│A：○○。         │              │
│    │        │丙○○租│基安非他命1 包│B：喂，有沒有。   │              │
│    │        │屋處）  │（不詳重量）予│A：我找你啦。     │              │
│    │        │        │楊○○。      │B：我在家阿。     │              │
│    │        │        │              │A：你過來啦，從那 │              │
│    │        │        │              │   天後面棟上來。 │              │
│    │        │        │              │B：蛤。           │              │
│    │        │        │              │A：從那天後面棟上 │              │
│    │        │        │              │   來。           │              │
│    │        │        │              │B：幾樓阿。       │              │
│    │        │        │              │A：三樓啦。       │              │
│    │        │        │              │B：二樓還三樓。   │              │
│    │        │        │              │A：三樓啦。       │              │
│    │        │        │              │B：你娘阿，好啦好 │              │
│    │        │        │              │   啦我等下再過去 │              │
│    │        │        │              │   ，吃飯吃飽後。 │              │
│    │        │        │              │A：馬上過來。     │              │
│    │        │        │              │B：吃飽啦。       │              │
│    │        │        │              │（2）通話時間：109│              │
│    │        │        │              │年11月21日22時15分│              │
│    │        │        │              │55秒許            │              │
│    │        │        │              │A→B              │              │
│    │        │        │              │B：哪一間啦。     │              │
│    │        │        │              │A：哪一間喔，你到 │              │
│    │        │        │              │   了喔。         │              │
│    │        │        │              │B：恁爸進來了啦。 │              │
│    │        │        │              │A：3號啦。        │              │
└──┴────┴────┴───────┴─────────┴───────┘     
附表三：丙○○、戊○○共同販賣第二級毒品甲基安非他命  
┌──┬────┬────┬───────┬─────────┬───────┐
│編號│交易對象│交易時間│   交易方式   │  通訊監察譯文    │    主  文    │
│    │        ├────┤              │                  │              │
│    │        │交易地點│              │                  │              │
├──┼────┼────┼───────┼─────────┼───────┤
│ 1  │丁○○○│109 年11│丁○○○於右列│監察對象（A ）：  │丙○○共同販賣│
│    │        │月26日9 │時間以其持用之│丙○○0000000000  │第二級毒品，累│
│    │        │時53分許│000000000 號市│通話對象（B ）：  │犯，處有期徒刑│
│    │        ├────┤話，撥打丙○○│丁○○○000000000 │伍年肆月。    │
│    │        │高雄市○│持用之附表四編│（1）通話時間：109│扣案如附表四編│
│    │        │○區○○│號9 扣案手機，│年11月26日8 時52分│號9 所示之物沒│
│    │        │○路000 │相約向丙○○、│39秒許            │收；未扣案之犯│
│    │        │號前    │戊○○購買1,00│A→B              │罪所得新臺幣壹│
│    │        │        │0 元之甲基安非│（C 女戊○○持A 手│仟元沒收，於全│
│    │        │        │他命，後丙○○│機）              │部或一部不能沒│
│    │        │        │在左列時、地交│B：喂。           │收或不宜執行沒│
│    │        │        │付甲基安非他命│C：喂。           │收時，追徵其價│
│    │        │        │1 包（不詳重量│B：喂，怎麼。     │額。          │
│    │        │        │）予丁○○○並│C：你到底是多少？ ├───────┤
│    │        │        │先收取500 元之│B：先一半給你。   │戊○○共同販賣│
│    │        │        │價金，嗣後蔡○│C：那我跟你說，你 │第二級毒品，累│
│    │        │        │○○於不詳日期│   拿一半好不好。 │犯，處有期徒刑│
│    │        │        │補足剩餘之500 │B：蛤。           │伍年參月。    │
│    │        │        │元。          │C：先拿五好不好？ │              │
│    │        │        │              │B：五阿，對對對。 │              │
│    │        │        │              │C：好嗎？         │              │
│    │        │        │              │B：對阿，五阿，阿 │              │
│    │        │        │              │   你還沒出來？   │              │
│    │        │        │              │C：要出去了。你說 │              │
│    │        │        │              │   先拿五嗎齁。   │              │
│    │        │        │              │B：你到的時候打給 │              │
│    │        │        │              │   我。           │              │
│    │        │        │              │C：好啊。         │              │
│    │        │        │              │B：打這支給我。   │              │
│    │        │        │              │（2）通話時間：109│              │
│    │        │        │              │年11月26日9 時53分│              │
│    │        │        │              │11秒許            │              │
│    │        │        │              │A→B              │              │
│    │        │        │              │B：喂。           │              │
│    │        │        │              │A：阿還不走出來。 │              │
│    │        │        │              │B：蛤。           │              │
│    │        │        │              │A：走出來啦。     │              │
│    │        │        │              │B：蛤。           │              │
│    │        │        │              │A：走出來啦。     │              │
│    │        │        │              │B：喔，阿你要不要 │              │
│    │        │        │              │   礦泉水，我家有 │              │
│    │        │        │              │A：好啦好啦好啦。 │              │
└──┴────┴────┴───────┴─────────┴───────┘
附表四：丙○○所有之扣案物品一覽表
┌──┬───────────────────────────┬───┬───┐
│編號│名稱                                                  │單位  │數量  │
├──┼───────────────────────────┼───┼───┤
│1   │沖泡飲品（未驗出毒品成分）                            │包    │1     │
├──┼───────────────────────────┼───┼───┤
│2   │白色粉末（驗出第三級毒品成分，檢驗後淨重0.253 公克，無│包    │1     │
│    │法定量其純質淨重）                                    │      │      │
├──┼───────────────────────────┼───┼───┤
│3   │吸食器                                                │組    │1     │
├──┼───────────────────────────┼───┼───┤
│4   │玻璃球                                                │支    │2     │
├──┼───────────────────────────┼───┼───┤
│5   │夾鏈袋                                                │包    │1     │
├──┼───────────────────────────┼───┼───┤
│6   │吸管                                                  │條    │1     │
├──┼───────────────────────────┼───┼───┤
│7   │鏟管                                                  │支    │2     │
├──┼───────────────────────────┼───┼───┤
│8   │小錢包                                                │個    │1     │
├──┼───────────────────────────┼───┼───┤
│9   │OPPO品牌手機（門號：0000000000；序號：00000000000000、│支    │1     │
│    │00000000000000，含SIM 卡1 張）                        │      │      │
└──┴───────────────────────────┴───┴───┘